【裁判字號】    97,上更(一),254
【裁判日期】    980310
【裁判案由】    貪污治罪條例等
【裁判全文】
臺灣高等法院高雄分院刑事判決     97年度上更(一)字第254號
上  訴  人
即  被  告  甲○○
選任辯護人  孟昭安律師
            蔡將葳律師
上列上訴人因被告貪污治罪條例等案件，不服臺灣屏東地方法院
95年度訴字第350 號中華民國97年1 月28日第一審判決（起訴案
號：臺灣屏東地方法院檢察署94年度偵字第6052號），提起上訴
，經最高法院第一次發回，本院判決如下：
    主  文
原判決撤銷。
甲○○連續依據法令從事公務之人員對於違背職務之行為，收受
賄賂，處有期徒刑拾壹年肆月，褫奪公權玖年。犯罪所得新臺幣
肆拾陸萬玖仟伍佰元（含附表所示收得現金新臺幣拾陸萬伍仟
伍佰元及抵免債務新臺幣壹拾萬肆仟元），應追繳並沒收之，如
全部或一部無法追繳時，應以其財產抵償之。
    事  實
一、甲○○於民國88年至94年12月間為屏東縣枋寮鄉鄉長，為依
    據法令從事公務之人員，除自93年10月27日至94年8 月23日
    因案遭停職期間外，就枋寮鄉公所發包各項工程之底價有核
    定權，明知依政府採購法第34條第2 項規定，機關辦理招標
    時，不得於開標前洩漏底價，作用即在保障辦理採購之政府
    機關本於消費者地位所得因自由市場競爭機制而享有之權益
    ，並確保公共工程、公有財產之品質，其因職務關係而知悉
    底價之公務員自有保守秘密以防止招標採購作業發生不公平
    結果之職務上義務，竟基於違背職務收取賄賂及洩漏國防以
    外秘密之概括犯意，連續於附表所示各工程招標前，與盛堡
    營造有限公司（下稱盛堡公司）實際負責人乙○○（所犯行
    賄罪已經原審法院判決確定）相約駕車至屏東縣枋寮鄉○○
    路或其他地點後，在車內面談而期約由甲○○告以略低於底
    價之金額供乙○○據為投標該工程之標價，嗣得標後，由乙
    ○○提供標價1 成或0.5 成為賄賂，並以全部現金或部分折
    抵甲○○先前積欠之借款後交付如附表編號1 至12號所示，
    嗣為臺灣屏東地方法院檢察署檢察官另案偵查乙○○涉嫌違
    反政府採購法等案件時查悉上情。
二、案經臺灣屏東地方法院檢察署檢察官自動檢舉偵查起訴。
    理  由
一、證據能力：
(一)、按被告以外之人（包括證人及共同被告等）於檢察事務官、
    司法警察官或司法警察調查中所為之陳述，與審判中不符時
    ，其先前之陳述具有較可信之特別情況，且為證明犯罪事實
    存否所必要者，得為證據，刑事訴訟法第159 條之2 定有明
    文。證人沈靜端於95年1 月25日於高雄市調處稱：乙○○支
    付公務員處理費，與其於原審法院時證述「隨便記帳」，已
    有前後陳述不符情形，本院審酌其先前陳述是在記憶猶新的
    情況下直接作成，一般與事實較相近，且較無外力、人情干
    擾因素及事後串謀之機會，揆諸上開說明，其於警詢中所為
    陳述，客觀上應具有較可信之特別情況，且亦為證明被告甲
    ○○本件犯罪事實存否所必要，依上開規定，證人沈靜端於
    高雄市調處之證言，自有證據能力。
(二)、證人乙○○於司法警察及檢察事務官調查中所為之陳述，均
    係被告以外之人於審判外之言詞陳述，屬傳聞證據，且與其
    於原審具結證述情節大致相符，又此部分陳述並無特別可信
    之情形，亦無其他例外取得證據之情況，依刑事訴訟法第
    159 條第1項 規定，均認無證據能力。
(三)、證人乙○○、沈靜端於偵訊經具結所為之陳述，並未提及檢
    察官在偵查中時有不法取供之情形，且亦無證據足以證明證
    人上開證述有顯不可信之情況，依刑事訴訟法第159 條之1
    第2 項規定，自得為證據。
(四)、枋寮鄉公所95年11月1 日枋鄉建設字第0950011998號函及所
    附各工程發包紀錄表、盛堡營造公司94年12月29日同意搜索
    扣押物摘要，乃公務員職務上製作之紀錄文書，查無顯不可
    信之情況；盛堡公司93年度帳冊，係從事業務之人於業務上
    所製作之紀錄文書，業經證人乙○○、沈靜端於原審證述在
    卷，亦查無顯不可信之情況，依刑事訴訟法第159 條之4 、
    第1 款、第2款 規定有證據能力。
(五)、各項工程名稱、決標日期、決標金額一覽表（6052號偵卷第
    184~186 頁），乃辦案人員臨訟製作係傳聞證據無證據能力
    。
二、訊據上訴人即被告甲○○矢口否認上開犯行，辯稱未洩漏底
    價或逕以略低於底價之標價提供乙○○作為投標依據，亦未
    期約、收受賄賂云云。惟查：
(一)、附表所示編號1 至12號工程，係被告於上開期間擔任屏東縣
    枋寮鄉鄉長時所發包，為被告所不爭執 (見原審第2 卷第93
    頁)， 並有屏東縣枋寮鄉公所95年11月1 日枋鄉建設字第09
    50011998號函及所附附表所示工程發包資料附於原審卷內足
    稽 (見原審第2 卷第4 至17頁)。
(二)、盛堡公司承包上開工程期間，由該公司實際負責人乙○○之
    妻沈靜端負責製作帳冊，該帳冊內記載利息支出，係表示乙
    ○○取走之款項等情，業據證人沈靜端於偵查及原審證述明
    確 (見偵查1 卷第196 頁、原審第2 卷第174 頁)， 並有附
    表所示1 至12號所示工程之帳冊扣案足稽 (影印後附於本院
    上更一卷第88至99頁)。 證人沈靜端於偵查中並證稱：「我
    比較有把握的工程，就由乙○○去找甲○○表達我們想作的
    意願，如果甲○○同意的話，我們就去找外面那些人，...
    所謂外面那些人就是指李顯章 (指找李顯章等人圍標工程)
    」、「他 (指甲○○)第 一任上任時，稱他缺錢用，向我及
    乙○○借200 萬元，但我們沒那麼多錢借他，後來降到100
    萬至150 萬之間，詳細金額我忘記了，他開了好幾張的支票
    給我，日期為一年，他原本說要借的，後來他日期到了無償
    還，就說要從工程款中去扣，這是乙○○跟我講的」、「以
    得標的總金額一成去扣」、「因支票已過期，都已還給他了
     (指被告)」 、「乙○○要我隨便找個名義把它寫上走，我
    是用利息把它寫上去的」、「利息裡面的錢就是包括給黑道
     (指圍標)及 公務人員，因為只有鄉長有而已」、「借款還
    沒扣完，後來甲○○有向乙○○說一半從債務去扣，一半拿
    現金」等語 (見偵查1 卷第196 至198 頁)， 由證人沈靜端
    上述證述，足認上開工程帳冊係盛保公司實際負責人乙○○
    之妻沈靜端所製作，其中利息之記載，係依據乙○○所告知
    支付黑道及鄉長甲○○之費用，應可確定。
(三)、另證人乙○○於原審法院證稱：「我是看到網站公告，我去
    跟吳鄉長說此工程讓我施作好不好，吳鄉長說好」、「他跟
    我說（標價）寫多少這樣」、「如果投標成，要一成的工程
    款給他」、「（在帳上）以利息記載，並以金額表示」、「
    （帳冊）都是我老婆記載的，都是我叫她如何記載」、「5
    、6 年前吳鄉長跟我說他沒有錢，跟我借錢，我就借他錢，
    承包工程時就從裡面扣」、「（借到）100 多萬元」、「（
    之前所稱借到220 萬元）那是比較早借的」、「我以前跟上
    一任鄉長就有在枋寮鄉工程合作。我是他（被告）當鄉長後
    才認識被告」、「（認識原因是）他當鄉長我們去工作或是
    有時要去請款就認識」、「（平常往來）很少」、「（往來
    內容）大部分是被告要跟我借錢」、「（借錢）至今大約有
    10幾次」、「（每次借貸金額）有10到20萬元、5 萬元、6
    萬元、最多50至60萬」、「借錢時沒有講原因，就是要我錢
    借他，然後他會安排工程給我」、「被告有時打電話給我約
    在有時候是海邊路，有時講明確地方，就約定地方然後兩個
    人開車過去碰面」、「每件都要問，有時他主動打給我，有
    時我主動問他」、「時間都是開標前2 、3 天」、「（給付
    賄款方式）一筆工程我不會全部扣掉，都扣一半而已，有時
    全額給他，多少都會給他現金，如果是少一點的就全部給現
    金，多才會扣，沒有整條都扣的」、「就是得標價格的1成
    」、「（在帳冊上）大部分都是記載利息」等語外，原審法
    院並就附表編號1 至12號所示各項工程向被告甲○○支付現
    金或抵債之情節，提示帳冊由證人乙○○逐一詳述給金額（
    原審卷(二)第141 頁至第144 頁），本院審理時，亦提示該帳
    冊由證人乙○○逐筆核對給付被告之現金及抵債之金額，乙
    ○○於本院之證述與原審審判長提示帳冊所示每筆給付被告
    金額，均相一致，有該筆錄附於本院上更一卷第103 頁至10
    5 頁足稽。證人乙○○於偵查及原審最初訊問時，對標得上
    開工程所給付被告之金額及折抵債務之金額，僅大概陳述，
    有部分前後不一致之情形，此乃未提示帳冊供證人乙○○逐
    一比對所致，自應以本院及原審審判長提示上開工程帳冊供
    證人乙○○回憶所述給付給被告及折抵債務之金額，較為精
    確，此部分之證述應較為可採。
(四)、扣案之帳冊除附表1 至12所示之工程外，尚有盛保公司標得
    其他工程之記載，且有部分工程之「利息」（即乙○○向沈
    靜瑞取得支款項）有數筆之記載，有該帳冊足憑。則該帳冊
    「利息」之記載，何者係支付黑道圍標費用？何者是給付被
    告之工程款？給付給被告之金額及折抵債務之金額到底有多
    少？應以實際與被告接觸之乙○○較為知悉，故本院依帳冊
    就部分其中「利息」記載有數筆者，命證人乙○○逐筆核對
    後，證人乙○○所述金額，自屬可信。另本院訊以：附表編
    號2 所示「內寮村庄後溪整治工程」，利息記載9 萬元，何
    說給被告4 萬6 千元？證人乙○○稱：應該是我好像打麻將
    輸錢，所以部分是說謊。本院再訊以：附表三「枋寮鄉二重
    溝護岸災修工程，利息寫3 萬6 千元，在地院你稱給付被告
    1 萬8 千元，是怎麼回事？證人乙○○答稱：就跟剛才講的
    一樣，有的是我打麻將輸了，有的時候要給黑道，但我給他
    （ 指被告）的 是1 萬8 千元等語 （見本院上更一卷第104
    頁），由上開證述，帳冊上所記載之「利息」金額，與證人
    乙○○所述交付被告金額不一致，亦應以證人乙○○所述實
    際交付給被告之金額，較為可採。
(五)、辯護人雖以證人乙○○上開指述之細節，不僅與其先前在調
    查局接受詢問及偵查中經檢察官訊問時所陳均有出入，其指
    述除附表所示12筆工程外，竟包括該公所於94年2 月15日，
    即被告甲○○因另案遭停職處分期間開標之「天時村新開路
    排水溝改善工程」（即起訴書附表四編號一所示），顯與事
    實不符；另證人沈靜端製作卷附帳冊均係依其夫即證人乙○
    ○指示之內容所為，不足以為證明被告有前開犯行之依據云
    云，為被告提出辯護。然：
１、證人乙○○自案發迄今多年，其間因本件及其另案違反政府
    採購法罪嫌而經調查員約談及檢察官訊問之次數，已不下10
    次，各次接受詢問調查時，各提問人問話之方式未盡一致，
    是否均提供資料與之核對一節，亦據證人乙○○於原審法院
    審理時證稱僅「大部分」有之（原審法院卷(二)第138 頁反面
    ），即有部分係在未提示資料之情形下所為，以其多年來參
    與施作之工程眾多，僅本件附表所示即達12筆之譜，依常情
    ，其行為時既不能預期嗣後將因案而須具體交代各項金額、
    情節並預作整理，各次答詢復有單憑記憶而未據提示資料之
    情形，就細節部分之陳述略有出入，原屬常情，今審酌其各
    次陳述，應以其在原審及本院提示帳冊後，由證人乙○○查
    核後之證詞，最為可採。
２、次就證人乙○○所指與被告甲○○就枋寮鄉公所發包工程有
    上開違背職務收受賄賂之情形者，除附表所示12筆外，固將
    被告甲○○前開因案經停職期間發包之工程亦一併指述其中
    ，狀似可議，然以證人乙○○自本件案發後，既歷經警詢及
    偵、審，對其所指如起訴書附表四編號一所示「天時村新開
    路排水溝改善工程」係於94年2 月15日，即被告甲○○遭停
    職處分期間，客觀上已無核定工程底價權限一節，顯然早已
    知悉，苟其有意誣陷被告，為避免遭質疑，可以事隔過久記
    憶模糊為由，逕將該筆剔除，其捨此莫由，仍指述不移（原
    審法院卷第135 頁下方、第141 頁），此行為與違背職務或
    洩密之要件雖有異（容后詳述），然就客觀事實而言，難認
    證人乙○○此部分所言有何矛盾情事。
３、另就證人沈靜端，所載帳冊記錄之支出內容及用途，確係依
    乙○○之指示及傳述所為。惟按，認定犯罪事實所憑之證據
    ，並不以直接證據為限，即綜合各種間接證據，本於推理作
    用，為認定犯罪事實之基礎，如無違背一般經驗法則，尚非
    法所不許，最高法院著有44年臺上字第702 號判例可資參照
    。本件被告甲○○除向乙○○借錢外，確曾數次持其子名義
    之支票向沈靜端告貸等情，亦據證人沈靜端於原審法院審理
    時及證人乙○○於本院結證綦詳，衡情，以被告甲○○身為
    一鄉之長，竟於任職期間多次向乙○○及其妻沈靜端借款，
    毫無忌憚，借貸金額屢達數萬元至數10萬元，累積債款更高
    達1 、2 百萬元之譜，縱一般至親好友亦未必堪此需索，況
    全無私交，僅因處理鄉公所發包工程而有接觸之包商。被告
    甲○○前開所辯，證人乙○○於行求後，遭其當場拒絕而仍
    甘於任令索借，顯與事理大相逕庭；另證人沈靜端與乙○○
    結縭多年，並為事業之夥伴，對其夫日常生活，乃至於工作
    、交際情形，自有較旁人更深之認識，是依常情，縱令證人
    乙○○於交代其妻記帳時，果有其他因生活、事業以外開銷
    而有意矇蔽者，又豈敢屢以當時身為鄉長為假託對象，是依
    證人沈靜端所述，益徵證人乙○○前開證詞所言不虛。
(六)、綜上所述，足徵被告甲○○前開所辯，不足採信，其經公訴
    意旨指述之前揭犯罪事實堪予認定。本件被告犯罪事證已臻
    明確，應依法論科。
三、按行為後法律有變更者，適用行為時之法律。但行為後之法
    律有利於行為人者，適用最有利於行為人之法律，刑法第2
    條第1 項定有明文，此為「從舊從輕」之比較。且為比較時
    應就罪刑有關之共犯、未遂犯、連續犯、牽連犯、結合犯以
    及累犯加重、自首減輕、暨其他法定加減原因、與加減刑等
    一切情形，綜其全部之結果，而為比較，再適用最有利於行
    為人之法律處斷；又比較裁判前之法律孰為有利於行為人時
    ，應就罪刑有關之一切情形，比較其全部之結果，而為整體
    之適用，不能割裂而分別適用有利益之條文，最高法院著有
    24年上字第4634號、27年上字第2615號判例可供參考。查被
    告甲○○行為後，貪污治罪條例於95年5 月30日修正公布，
    並自95年7 月1 日施行，其中第2 條關於該條例適用之對象
    ，由修正前規定：「依據法令從事公務之人員，犯本條例之
    罪者，依本條例處斷；其受公務機關委託承辦公務之人，犯
    本條例之罪者，亦同。」修正為「公務員犯本條例之罪者，
    依本條例處斷。」而本件被告甲○○無論依貪污治罪條例修
    正前、後第2 條之規定，均未排除該條例之適用，並無有利
    不利之情形。又貪污治罪條例第4 條第1 項之法定刑關於得
    併罰金刑部分，依被告行為時，95年7 月1 日修正施行前刑
    法（以下簡稱修正前刑法）第33條第5 款規定：「罰金：1
    元以上。」惟修正後刑法第33條第5 款規定：「罰金：新臺
    幣1,000 元以上，以百元計算之。」比較修正前後規定，修
    正前為銀元1 元即新臺幣3 元，修正後則為1,000 元，自以
    修正前之規定，有利於被告。另原刑法第56條關於連續犯之
    規定，於被告甲○○前開行為後，雖於94年2 月2 日修正公
    布之刑法中遭刪除，並已自95年7 月1 日施行，修正後刑法
    刪除第56條關於連續犯之規定，雖非犯罪構成要件變更，但
    影響行為人刑罰法律效果，自屬法律變更，比較被告行為時
    即修正前刑法之規定，其多次犯行應論以1 罪而加重其刑至
    2 分之1 ；若適用修正後刪除連續犯規定之結果，所犯多次
    犯行應分別論以數罪，是修正後規定並未較有利於被告；又
    上開於94年2 月2 日修正公布之刑法於被告甲○○為前開行
    為後，已自95年7 月1 日施行，經修正後刑法刪除第55條關
    於牽連犯，即犯一罪而其方法或結果之行為犯他罪名者，所
    犯應從一重罪處斷之規定；若適用修正後刪除牽連犯規定之
    結果，所犯上開各罪應論以數罪，是修正後規定並未較有利
    於被告。經綜合比較法律於被告前揭行為前後發生變更情形
    ，以修正前之法律規定，對於被告較為有利，自應依刑法第
    2 條第1 項前段規定整體適用被告行為時之法律。至於褫奪
    公權因屬從刑，應隨主刑一併適用修正前刑法之規定。
四、按我國法制上關於交付之規定，除現時交付外，尚包括受讓
    人已先行占有而因當事人間成立讓與合意即發生效力之觀念
    交付在內，非必以客觀上占有事實有現實移轉、變動為限。
    又貪污治罪條例所規定之「賄賂」，係指對於公務員之職務
    行為或違背職務行為，所給付具有一定對價關係之金錢或可
    以金錢計算之財物等不法報酬而言（最高法院91年度臺上字
    第1048號判決參照），申言之，其範圍除包括金錢或其他有
    形且具客觀交易價值物品之積極財產上給付外，尚及於抽象
    而可以金錢計算之債務，即消極財產之免除。故核被告甲○
    ○前開違背其職務上應保守秘密之義務，以逕行提供略低於
    底價之金額供廠商據為投標之標價，實際發生洩露底價而影
    響招標結果，並領受廠商付與一定成數現金或抵免其既有債
    務之利益以為對價之行為，係犯貪污治罪條例第4 條第1 項
    第5 款依據法令從事公務之人員對於違背職務之行為收受賄
    賂罪，及刑法第132 條第1 項公務員洩露國防以外秘密罪。
    其上開連續多次違背職務收受賄賂及洩密犯行，均時間緊接
    ，手法相同，觸犯構成要件同一之罪名，顯係基於概括犯意
    反覆為之，應各依行為當時仍有效施行之修正前刑法第56條
    連續犯規定以一罪論，並均加重其刑。又其所犯連續受賄罪
    與連續洩密罪間，有方法目的之牽連關係，應依行為當時有
    效施行之修正前刑法第55條後段牽連犯規定，從一重之連續
    對違背職務之行為收受賄賂罪處斷。公訴意旨雖以被告甲○
    ○除附表所示12件犯行外，另就枋寮鄉公所發包「天時村新
    開路排水溝改善工程」亦以同樣方式犯有前開受賄及洩密犯
    行，並以此與上開論罪部分均有修正前刑法所規定連續犯之
    裁判上一罪關係，惟按，前開違背職務受賄罪及洩漏國防以
    外秘密罪之構成要件，既限於公務員就其職務上之行為有所
    違背，及就其職務上知悉之秘密予以洩漏始足當之，茲上開
    工程之開標日期既為94年2 月15日，即發生於被告甲○○前
    開因案遭停職處分期間，已如前述，則其鄉長職務既經停止
    執行，復無從因職務關係得悉上開工程之底價，是不論其對
    證人乙○○告知者，究為因其他不詳原因而得悉，甚或本其
    經驗而逕自臆測偶合者，要均無從成立上開罪名之構成要件
    ，然此部分既經檢察官認為與上開論罪部分有連續犯之裁判
    上一罪關係，爰不另為無罪之諭知，附此敘明。
五、原審據以論處被告違背職務收受賄賂罪，固非無見，惟查：
    附表編號一新開村紅山排水改善工程，給付被告現金4 萬40
    00元，抵償債務4 萬3000元，業據證人乙○○本院及原審證
    述明確，原判決認該部分給付現金及抵償債務均為4 萬3750
    元；附表編號7 枋寮鄉二重溝排水工程，僅給付被告現金4
    萬5000元，並無抵償債務，亦據證人乙○○於原審及本院證
    述甚詳，原判決認此部分給付被告及抵償債務均為4 萬5000
    元；又附表編號十，天時村各巷道改善工程，給被告投標金
    額0.5 成，即現金1 萬8,000 元，亦經證人乙○○於原審及
    本院證述明確，原審判決認定付給現金18,550元，抵債18,5
    50元；均與卷證不符，容有未當。被告上訴意旨否認犯罪，
    指摘原判決不當，雖無理由，但原審判決既有上述可議之處
    ，自應由本院將原判決撤銷改判。爰審酌被告甲○○犯罪迄
    今歷調查、偵、審程序，全無悔悟自省，及所貪得之金額等
    一切情狀，量處如主文所示之刑，並諭知褫奪公權，以資儆
    懲。
六、如附表所示被告甲○○各次犯行收受之現金365,500 元，及
    以抵免債務104,000 元方式所受之賄賂，應依貪污治罪條例
    第10條規定予以追繳沒收，並諭知如全部或一部無法追繳時
    ，應追徵其價額，或以其財產抵償之。
據上論斷，應依刑事訴訟法第369 條第1 項前段、第364 條、第
299 條第1 項前段，修正前貪污治罪條例第4 條第1 項第5 款、
第17條、第10條，刑法第11條、第2 條第1 項前段、修正前刑法
第56條、刑法第132 條第1 項、修正前刑法第55條、第37條第2
項，判決如主文。
本案經檢察官許美女到庭執行職務。
中    華    民    國    98    年    3     月    10    日
                  刑事第六庭    審判長法  官  王憲義
                                      法  官  張盛喜
                                      法  官  邱永貴
以上正本證明與原本無異。
如不服本判決應於收受本判決後10日內向本院提出上訴書狀，其
未敘述上訴理由者，並得於提起上訴後10日內向本院補提理由書
狀（均須按他造當事人之人數附繕本）「切勿逕送上級法院」。
中    華    民    國    98    年    3     月    10    日
                                      書記官  張文斌
附錄本件判決論罪科刑法條：
貪污治罪條例第4條第1項第5款
有下列行為之一者，處無期徒刑或10年以上有期徒刑，得併科新
台幣1 億元以下罰金：
五對於違背職務之行為，要求、期約或收受賄賂或其他不正利益
者。
附表：
┌─┬────────┬──────┬─────┬─────┬─────┬─────┐
│  │    工程名稱    │  開標日期  │  底  價  │ 決標金額 │ 付給現金 │ 抵償債務 │
├─┼────────┼──────┼─────┼─────┼─────┼─────┤
│一│新開村紅山排水改│92年10月8 日│ 921,000元│ 875,000元│ 44,000元 │ 43,000元 │
│  │善工程          │            │          │          │          │          │
├─┼────────┼──────┼─────┼─────┼─────┼─────┤
│二│內寮村庄後溪整治│92年12月4 日│ 473,000元│ 453,000元│ 46,000元 │ （空白） │
│  │工程            │            │          │          │          │          │
├─┼────────┼──────┼─────┼─────┼─────┼─────┤
│三│枋寮鄉二重溝護岸│92年12月16日│ 187,000元│ 180,000元│ 18,000元 │ （空白） │
│  │災修工程        │            │          │          │          │          │
├─┼────────┼──────┼─────┼─────┼─────┼─────┤
│四│新開村百力溪堤岸│92年12月16日│ 568,000元│ 550,000元│ 25,000元 │ 30,000元 │
│  │災修工程        │            │          │          │          │          │
├─┼────────┼──────┼─────┼─────┼─────┼─────┤
│五│枋寮鄉○○○路改│93年4 月7 日│ 463,000元│ 453,000元│ 45,000元 │ （空白） │
│  │善工程          │            │          │          │          │          │
├─┼────────┼──────┼─────┼─────┼─────┼─────┤
│六│隆山村金榮路農路│93年5 月4 日│ 652,000元│ 626,000元│ 31,000元 │ 31,000元 │
│  │改善工程        │            │          │          │          │          │
├─┼────────┼──────┼─────┼─────┼─────┼─────┤
│七│枋寮鄉二重溝（石│93年5 月19日│ 933,000元│ 900,000元│ 45,000元 │ （空白） │
│  │籠）排水工程    │            │          │          │          │          │
├─┼────────┼──────┼─────┼─────┼─────┼─────┤
│八│枋寮鄉地利村成功│93年7 月12日│ 191,000元│ 186,000元│ 18,000元 │ （空白） │
│  │路巷道改善工程  │            │          │          │          │          │
├─┼────────┼──────┼─────┼─────┼─────┼─────┤
│九│枋寮鄉東海村內巷│93年7 月29日│ 212,000元│ 203,000元│ 25,000元 │ （空白） │
│  │道AC改善工程    │            │          │          │          │          │
├─┼────────┼──────┼─────┼─────┼─────┼─────┤
│十│天時村各巷道改善│93年9 月6 日│ 382,000元│ 371,000元│ 18,000元 │ （空白） │
│  │工程            │            │          │          │          │          │
├─┼────────┼──────┼─────┼─────┼─────┼─────┤
│十一│頭前溪路面AC改善│93年9 月10日│ 282,000元│ 275,000元│ 27,500元 │ （空白） │
│  │工程            │            │          │          │          │          │
├─┼────────┼──────┼─────┼─────┼─────┼─────┤
│十二│臨海路五號宅側道│93年10月22日│ 236,100元│ 231,000元│ 23,000元 │ （空白） │
│  │路改善工程      │            │          │          │          │          │
├─┼────────┼──────┼─────┼─────┼─────┼─────┤
│  │  共        計  │            │          │          │365,500元 │104,000 元│
└─┴────────┴──────┴─────┴─────┴─────┴─────┘


司法院資訊處製作；財團法人民間司法改革基金會備份。
